臺灣高等法院高雄分院刑事判決　　　　　　　　九十三年度上訴字第七一五號
　　上　訴　人
　　即　被　告　甲○○
右上訴人因違反毒品危害防制條例案件，不服台灣高雄地方法院九十三年度訴字第一
二三一號中華民國九十三年六月二十四日第一審判決（起訴案號：台灣高雄地方法院
檢察署九十三年度毒偵字第一五二四號），提起上訴，本院判決如左：
    主  文
上訴駁回。
    事  實
一、甲○○前因施用毒品案件，經本院裁定送觀察、勒戒後，認無繼續施用毒品傾向
    ，於民國八十七年十二月間判決免刑確定。嗣於五年內之九十年間，復因施用毒
    品案件，經法院裁定送觀察、勒戒後，認有繼續施用毒品之傾向，裁定施以強制
    戒治，並由本院於九十年十一月三十日判處有期徒刑一年確定。於九十一年間又
    因施用毒品案件，分別經原審法院判處有期徒刑五月及一年一月，其後定應執行
    有期徒刑一年四月確定，甫於九十三年一月二十日假釋出獄。仍不知悔改，復基
    於施用第一級毒品海洛因之犯意，於九十三年三月四日凌晨十二時許，在高雄縣
    鳳山市「好樂迪ＫＴＶ」內，以將海洛因粉末摻入香菸中吸食之方式，施用海洛
    因一次，經台灣高雄地方法院檢察署觀護人室依法於同年月四日通知甲○○到署
    定期採尿後，始查知上情。
二、案經台灣高雄地方法院檢察署觀護人室移由台灣高雄地方法院檢察署檢察官偵查
    起訴。
    理  由
一、認定事實所憑之證據－
（一）上訴人即被告甲○○於原審承認有於右揭時地施用毒品海洛因一次之事實，且
      其定期採取之尿液，經送請長榮大學毒物研究中心檢驗結果，呈嗎啡陽性反應
      ，此有該中心九十三年三月十五日尿液檢驗報告、高雄地方法院檢察署受保護
      管束人尿液檢體監管紀錄表附卷可稽。而海洛因經施用入人體後，在體內水解
      成嗎啡，再循嗎啡之代謝方式排出，已據行政院衛生署藥物食品檢驗局七十三
      年十一月三十日藥檢壹字第○三○二二一號函說明甚詳。因此，被告上開施用
      海洛因之自白確與事實相符，堪以採信。
（二）被告前於八十七年間因施用毒品案件，經本院裁定送觀察、勒戒後，認無繼續
      施用毒品之傾向，於同年十二月十六日以八十七年度上訴字第一九一八號判決
      免刑確定。嗣於五年內之九十年間，復因施用毒品案件，經裁定送觀察、勒戒
      後，認有繼續施用毒品之傾向，再裁定令入戒治處所，施以強制戒治，並由本
      院於九十年十一月三十日駁回上訴而處以有期徒刑一年確定。此有台灣高等法
      院被告全國前案紀錄表及台灣高雄地方法院檢察署刑案資料查註紀錄表在卷可
      按，其於前開免刑判決確定後，五年內再犯本件施用毒品罪，事證已經明確，
      應依法論科。
二、論罪科刑之理由－
（一）按海洛因係屬毒品危害防制條例第二條第一款所規定之第一級毒品，核被告所
      為，係犯同條例第十條第一項之施用第一級毒品罪。其施用海洛因前後持有該
      毒品之低度行為，應為施用之高度行為所吸收，不另論罪。末查被告前於八十
      七年間因違反肅清煙毒條例案件，經原審法院判處有期徒刑三年一月確定，嗣
      經假釋出獄，至九十年五月十二日保護管束期滿，以已執行完畢論等情，有台
      灣高等法院被告全國前案紀錄表在卷可稽。其於五年內再犯本罪，為累犯，應
      依刑法第四十七條之規定加重其刑。
（二）原審據依調查證據結果，認被告罪證明確，而適用毒品危害防制條例第十條第
      一項，刑法第十一條前段、第四十七條，並審酌被告前有多次施用毒品之不良
      素行，歷經觀察、勒戒及強制戒治程序後，仍未能徹底戒絕毒品，以痛改前非
      ，猶重蹈覆轍屢次再犯，姑念僅施用一次，且犯後尚知坦承犯行等一切情狀，
      量處有期徒刑一年二月。認事用法，並無不合，量刑亦稱妥適。被告上訴意旨
      空言不服，指摘原判決不當，顯無理由，應予駁回。
三、適用之法律－
（一）被告經合法傳喚，無正當理由不到庭，爰不待其陳述逕行判決。
（二）依刑事訴訟法第三百六十八條、第三百七十一條規定判決。
本案經檢察官王登榮到庭執行職務。
中      華      民      國    九十三    年      八      月    二十四    日
                              臺灣高等法院高雄分院刑事第三庭
                                  審判長法官  謝宏宗
                                        法官  裕斗
                                        法官  黃建榮
右正本證明與原本無異。
如不服本判決應於收受本判決後十日內向本院提出上訴書狀，其未述上訴理由者，
並得於提起上訴後十日內向本院補提理由書狀（均須按他造當事人之人數附繕本)「
切勿逕送上級法院」。
          書記官  鄭翠芬
中      華      民      國    九十三    年      八      月    二十四    日
附錄本判決論罪科刑法條：
毒品危害防制條例第十條第一項
施用第一級毒品者，處六月以上五年以下有期徒刑。
